臺灣彰化地方法院刑事判決　　　　　　　　　　　　　九十三年度訴字第二一八號
　　公　訴　人　台灣彰化地方法院檢察署檢察官
　　被　　　告　乙○○
右列被告因違反毒品危害防制條例案件，經檢察官提起公訴（九十三年毒偵字第一四
五號、二三七號），有刑事訴訟法第二百七十三條之一第一項之情形，本院裁定改依
簡式審判程序審理判決如左：
    主  文
乙○○連續施用第一級毒品，累犯，處有期徒刑玖月；扣案之注射針筒貳支及塑膠袋
貳個，均沒收之。
    事  實
一、乙○○前分別因施用毒品案件，先後二次經觀察、勒戒後，均認無繼續施用毒品
　　之傾向，由台灣彰化地方法院檢察署檢察官各於民國八十八年十月一日及九十年
    二月二十日，以八十八年度毒偵字第七二七號及八十九年度毒偵字第四八六七號
    為不起訴處分確定；復因施用毒品案件，經本院以九十年毒聲字第二四四五號裁
    定送強制戒治，嗣經停止戒治後，再撤銷停止戒治，於九十二年一月三十日執行
    完畢釋放，並由台灣彰化地方法院檢察署檢察官提起公訴，於九十年九月七日，
    經本院以九十年度訴字第八七五號判處有期徒刑七月確定，並於九十二年八月二
    十五日縮刑期滿執行完畢。詎猶不思悔改，復基於施用第一級毒品海洛因之概括
    犯意，自其前開縮刑期滿執行完畢釋放後之九十二年間某日起，至九十三年一月
    五日下午二時許止，在其位於彰化縣溪湖鎮○○里○鄰○○路湖西巷二二號住所
    內等處，以將海洛因溶入水中，再以針筒注射之方式，約二天施用一次，連續施
    用毒品海洛因多次，嗣先於九十二年十二月十日十五時許，其依法至彰化縣警察
    局溪湖分局接受採驗尿液，結果呈鴉片類陽性反應，而為警查獲；後於九十三年
    一月九日十五時五分許，在其上開住所內，為上開分局員警持搜索票搜索因而查
    獲，並扣得其所有且供施打海洛因所用之注射針筒二支及塑膠袋二個。
二、案經彰化縣警察局溪湖分局報請台灣彰化地方法院檢察署檢察官偵查起訴。
    理  由
一、右揭犯罪事實，業據被告於警詢、本院準備程序及審理時均坦承不諱，且其被查
    獲後為警採集之尿液，分別送請彰化縣衛生局檢驗及詮昕科技股份有限公司檢驗
    結果，分別均呈嗎啡（海洛因施用入人體後，水解還原成嗎啡，再循嗎啡之代謝
    方式排出體外）陽性反應及鴉片類陽性反應，有彰化縣警察局溪湖分局委託檢驗
    尿液代號與真實姓名對照證章二紙、彰化縣衛生局九十三年一月十九日煙檢字第
    九三０一二三號煙毒尿液檢驗成績書及詮昕科技股份有限公司九十二年十二月十
    六日報告編號二Ｃ一二０一四三號濫用藥物尿液檢驗報告各一紙在卷可參，復有
    扣案之注射針筒二支及塑膠袋二個可資佐證，現場照片一幀在卷可考，是被告之
    自白堪以採信。本件事證明確，被告上開犯行應堪認定。
二、按被告乙○○為上述犯行後，毒品危害防制條例已於九十二年六月六日經立法院
    修正通過，於同年七月九日經總統公布，並自公布後六個月即九十三年一月九日
    開始施行（參同條例第三十六條）。查本件係彰化縣警察局溪湖分局分別於九十
    三年一月十二日、同年月十四日移送臺灣彰化地方法院檢察署偵辦，該署再於同
    年二月九日起訴，而於同年三月八日繫屬於本院刑事庭，有偵卷刑事案件移送書
    及本院收文日期戳章可明。是本案繫屬於臺灣彰化地方法院檢察署及本院刑事庭
    之日期，均已逾九十三年一月九日，即非屬修正後毒品危害防制條例第三十五條
    第一項前段所規定之「於九十二年六月六日本條例修正施行前繫屬之施用毒品案
    件」，自無修正後毒品危害防制條例第三十五條之適用餘地，而應適用刑法第二
    條之規定。而本件被告所為施用第一級毒品海洛因之犯行後，毒品危害防制條例
    其中有關強制戒治、觀察勒戒及刑事訴追程序雖有部分修正，惟本件被告係於戒
    治執行期滿釋放，且經檢察官為不起訴處分確定後，五年內再犯本件連續施用第
    一級毒品罪，不論依修正前、後之規定，均係依據相同之條文（即毒品危害防制
    條例第十條第一項）論罪科刑，該條文並未修正，依修正前毒品危害防制條例規
    定，並無較有利於被告之情形，自無適用刑法第二條第一項後段從輕原則之餘地
    ，是應依刑法第二條第一項前段之規定，依修正施行後之毒品危害防制條例規定
    處理之。故本件被告前因施用毒品案件，經裁定移送強制戒治，嗣經停止戒治後
    撤銷停止戒治執行期滿釋放，並由檢察官為不起訴處分確定後，五年內再犯本件
    施用第二級毒品罪，自應依法論科。是核被告所為，係犯修正施行後毒品危害防
    制條例第十條第一項之施用第一級毒品罪。被告分別持有第一級毒品之低度行為
    應為其施用之高度行為吸收，不另論罪，併予敘明。被告先後多次施用第一級毒
    品海洛因之犯行，時間緊接，所犯又係構成要件相同之罪名，顯係基於概括之犯
    意反覆為之，為連續犯，應依刑法第五十六條之規定論以一罪，並加重其刑。被
    告前因違反毒品危害防制條例案件，於九十年九月七日，經本院以九十年度訴字
    第八七五號判處有期徒刑七月確定，並於九十二年八月二十五日縮刑期滿執行完
    畢，有台灣高等法院被告全國前案紀錄表及台灣彰化地方法院檢察署刑案資料查
    註紀錄表在卷可按，其於五年內再犯本件有期徒刑以上之罪，為累犯，應依法遞
    加重其刑。爰審酌被告前曾有施用毒品罪行，屢經送觀察、勒戒及強制戒治，並
    經本院判處罪刑後，猶不知悔改，再施用毒品不輟，不僅戕害自身健康，更辜負
    國家將之視為病人，並施以長時間之戒治處遇之苦心，惟其對他人權益之侵害仍
    屬有限，且犯後坦認犯行態度良好，及其犯罪目的、手段等一切情狀，量處如主
    文所示之刑。又扣案之注射針筒二支及塑膠袋二個，為被告所有且供吸食海洛因
    之用，業據被告供承在卷，爰依刑法第三十八條第一項第二款沒收之。
據上論斷，應依刑事訴訟法第二百七十三條之一第一項、第二百九十九條第一項前段
，毒品危害防制條例第十條第一項，刑法第二條第一項前段、第十一條前段、第五十
六條、第四十七條、第三十八條第一項第二款，判決如主文。
本案經檢察官甲○○到庭執行職務。
中　　　華　　　民　　　國　　九十三　　年　　　四　　　月　　 三十 　　日
                              臺灣彰化地方法院刑事第一庭
                                    法      官
右正本證明與原本無異。
如不服本判決，應於判決送達後十日內，向本院提出上訴狀( 須附繕本 )。
                                    法院書記官  黃當易
中　　　華　　　民　　　國　　九十三　　年　　　四　　　月　　 三十 　　日
